# 母子公司内部交易形成长期待摊费用

提问人：bysanzh 时间：2019-12-23 08:05:08
请教陈版，母公司从子公司购买部份原材料和，生产机器设备；母公司生产出的机器设备作为样机提客户试用（将机器从库存商品转为长期待摊费用），试用一段时间后，客户觉得质量满意的话就选择购买（此时将长期待摊费用结转，也就是把这台机器卖给客户了），或不满意的话就退货；请问如果客户购买的情况下，合并报表上关于这项业务怎么抵消？
比如，母公司从子公司购买了 100 的原材料，子公司成 20 ，子公司的会计分录
借：应收账款 100
贷：主营业务收入 100
贷：主营业务成本 20
贷：库存商品 20
母公司会计分录：
贷：原材料 100
贷：应付账款 100
母公司领用从子公司购买的原材料及其他原材料生产机器的时候
借：生产成本 200
贷：原材料 200
借：库存商品 200
贷：生产成本 200
提供给客户试用的时候（作为样机试用）
借：长期待摊费用 200
贷：库存商品 200
假设此时确定的长期待摊费用的摊销期是 10 年
第一年摊销时
借：销售费用 20
贷：长期待摊费用 20
第一年合并抵消的时候：
借：主营业务收入 80
贷：长期待摊费用 80
借：长期待摊费用 8
贷：销售费用 8
第二年合并抵消的时候
借：年初未分配利润 80
贷：长期待摊费用 80
借：长期待摊费用 8
贷：年初未分配配利润 8
借：长期待摊费用 8
贷：销售费用 8
假设第三年的时候客户觉得样机质量等达到他们的要求，买下了这台样机，售价 250
母公司账务处理
借：应收账款 250
贷：主营业务收入 250
借：主营业务成本 140
贷：长期待摊费用 140
第三年的抵消分录
借：年初未分配利润 80
贷：主营业务成本 80
借：主营业务成本 16
贷：年初未分配利润 16
借：主营业务成本 8
贷：销售费用 8
请问第三年的合并抵消分录这样写对吗，谢谢陈版！~~

回答人：chenyiwei
首先，该样机如果供客户是用，客户如满意则购买，这种情况下应继续作为存货核算，试用期间内如收取租金的，则该存货可计提摊销，与所确认的收入配比。
对其中涉及的子公司向母公司逆流销售原材料的抵销事项，在相关样机未出售之前，应抵销样机成本以及样机摊销额中包含的未实现损益及其实现金额；在样机出售当期则调整合并报表层面的销售成本。